【裁判字號】    98,訴,343
【裁判日期】    980225
【裁判案由】    毒品危害防制條例
【裁判全文】
臺灣板橋地方法院刑事判決               98年度訴字第343號
公  訴  人  臺灣板橋地方法院檢察署檢察官
被      告  甲○○
                    （另案於臺灣臺北監獄臺北分監執行中）
上列被告因違反毒品危害防制條例案件，經檢察官提起公訴（九
十七年度毒偵字第八三三三號），被告於本院準備程序進行中，
就被訴事實為有罪之陳述，經本院告知簡式審判程序意旨，並聽
取公訴人及被告之意見後，本院合議庭裁定由受命法官獨任依簡
式審判程序審理，並判決如下：
    主  文
甲○○施用第一級毒品，累犯，處有期徒刑壹年。扣案之第一級
毒品海洛因參包（驗餘合計淨重零點伍壹壹伍公克），均沒收銷
燬；又施用第二級毒品，累犯，處有期徒刑肆月。應執行有期徒
刑壹年貳月。扣案之第一級毒品海洛因參包（驗餘合計淨重零點
伍壹壹伍公克），均沒收銷燬。
    事  實
一、甲○○前因施用毒品案件，經本院以九十三年度毒聲字第一
    二四七號裁定送觀察、勒戒後，認有繼續施用毒品之傾向，
    復經本院以九十三年度毒聲字第一四六九號裁定令入戒治處
    所施以強制戒治，嗣經執行六個月以上，認已無繼續強制戒
    治之必要，而於民國九十四年四月十五日執行完畢釋放，並
    由臺灣板橋地方法院檢察署檢察官以九十四年度戒毒偵字第
    二二六號為不起訴處分確定。又因施用毒品、竊盜案件，先
    後經本院以九十五年度訴緝字第七二號、九十五年度易字第
    九五二號判處有期徒刑一年、十月確定，上開二罪復經本院
    以九十六年度聲減字第一一一六號裁定減刑並定其應執行有
    期徒刑十月確定，甫於九十六年七月十六日縮刑期滿執行完
    畢。詎仍不知悛悔，其明知海洛因、甲基安非他命係業經公
    告列為毒品危害防制條例第二條第二項第一、二款之第一、
    二級毒品，不得非法持有、施用，詎仍未戒除施用毒品習性
    ，復於前揭強制戒治執行完畢釋放後五年內，各基於施用第
    一、二級毒品海洛因、甲基安非他命（起訴書誤載為安非他
    命，業經公訴人當庭更正）之犯意，於九十七年十月三日上
    午八時許，在臺北縣三重市○○街一二二巷三十一號四樓住
    處內（施用第一級毒品海洛因部分，起訴書誤載為在上開住
    處附近之公園內；施用第二級毒品甲基安非他命部分，起訴
    書誤載為九十七年十月三日為警採集尿液回溯前九十六小時
    內之某時，在不詳地點。以上均經公訴人當庭更正），分別
    施用第一級毒品海洛因及第二級毒品甲基安非他命各一次。
    嗣於同日晚間十一時三十分許，在臺北縣三重市○○街與仁
    昌街口，因形跡可疑，為警攔檢盤查而查獲，並自其身上扣
    得其所有之第一級毒品海洛因三包（驗餘淨重零點五一一五
    公克）。嗣經警依法對其採集尿液送驗後，始查悉上情。
二、案經臺北縣政府警察局三重分局報告臺灣板橋地方法院檢察
    署檢察官偵查起訴。
    理  由
壹、程序事項：
    被告甲○○所犯係死刑、無期徒刑或最輕本刑為三年以上有
    期徒刑以外之罪，亦非屬高等法院管轄第一審之案件，其於
    準備程序中就被訴事實為有罪之陳述，經本院告知簡式審判
    程序之旨，並聽取公訴人及被告之意見後，經本院合議庭認
    為適宜，乃依刑事訴訟法第二百七十三條之一第一項規定，
    裁定由受命法官獨任進行簡式審判程序，先予敘明。
貳、實體事項：
一、上揭犯罪事實，業據被告於本院審理中供承不諱，且被告於
    前揭查獲時地為警依法對其採集之尿液經送請臺灣檢驗科技
    股份有限公司以酵素免疫分析法（EIA）初步檢驗及氣相層
    析質譜儀分析法（GC/MS）確認檢驗結果，確呈鴉片類（嗎
    啡）及安非他命類（安非他命及甲基安非他命）陽性反應，
    此有該公司出具之九十七年十月十七日濫用藥物檢驗報告一
    紙在卷可參（參見偵卷第三八頁）。又扣案之被告所有疑似
    第一級毒品海洛因白色粉末三包（驗餘淨重零點五一一五公
    克）經送請交通部民用航空局航空醫務中心鑑驗結果，確均
    含有第一級毒品海洛因成分，此有該中心出具之九十七年十
    月二十九日航藥鑑字第0975526 號毒品鑑定書一紙在卷可憑
    （參見偵卷第四二頁）。綜上所述，足認被告之自白核與事
    實相符，應可採為論罪科刑之依據。查本件被告前因施用毒
    品案件，經本院以九十三年度毒聲字第一二四七號裁定送觀
    察、勒戒後，認有繼續施用毒品之傾向，復經本院以九十三
    年度毒聲字第一四六九號裁定令入戒治處所施以強制戒治，
    嗣經執行六個月以上，認已無繼續強制戒治之必要，而於九
    十四年四月十五日執行完畢釋放，並由臺灣板橋地方法院檢
    察署檢察官以九十四年度戒毒偵字第二二六號為不起訴處分
    確定一節，此有臺灣高等法院被告前案紀錄表一份在卷可參
    ，被告既曾於前開強制戒治執行完畢釋放後，五年內再犯本
    件施用第一級毒品海洛因及第二級毒品甲基安非他命之犯行
    ，即屬毒品危害防制條例第二十三條第二項所定「五年內再
    犯」之情形，自應對其追訴處罰。從而，本件事證已臻明確
    ，被告犯行洵堪認定，應予依法論科。
二、核被告所為，係犯毒品危害防制條例第十條第一項之施用第
    一級毒品海洛因罪、同條第二項之施用第二級毒品甲基安非
    他命罪。被告各持有第一、二級毒品海洛因及甲基安非他命
    後，進而施用，其各持有之低度行為應被其各施用之高度行
    為所吸收，均不另論罪。被告所犯施用第一、二級毒品海洛
    因及甲基安非他命二罪間，犯意各別，罪名互殊，應予分論
    併罰。又被告前因施用毒品、竊盜案件，先後經本院以九十
    五年度訴緝字第七十二號、九十五年度易字第九五二號判處
    有期徒刑一年、十月確定，上開二罪復經本院以九十六年度
    聲減字第一一一六號裁定減刑並定其應執行有期徒刑十月確
    定，甫於九十六年七月十六日縮刑期滿執行完畢，此有臺灣
    高等法院被告前案紀錄表一份在卷可參，其前受有期徒刑之
    執行完畢，於五年以內故意再犯本件有期徒刑以上之二罪，
    各為累犯，應各依刑法第四十七條第一項規定，各加重其刑
    。爰審酌被告屢犯不改，顯見其意志不堅，缺乏勒戒動機，
    其施用毒品足以導致精神障礙、性格異常，甚至造成生命危
    險，戕害一己之身體健康，惟其犯後尚能坦承犯行，態度尚
    稱良好等一切情狀，分別量處如主文所示之刑，並定其應執
    行之刑。另扣案之第一級毒品海洛因三包（驗餘淨重零點五
    一一五公克），不問屬於犯人與否，應依毒品危害防制條例
    第十八條第一項前段規定，宣告沒收銷燬之。又盛裝前開第
    一級毒品海洛因之包裝袋三個，參以法務部調查局現今所採
    行之鑑驗方式，包裝袋仍會殘留微量毒品，而無法將之完全
    析離，此有法務部調查局調科壹字第09362396550 號函文意
    旨可資參照，是可認該三個包裝袋與殘留其上之第一級毒品
    海洛因當已無法析離，而均應視為毒品，故應與所盛裝之第
    一級毒品海洛因併予沒收銷燬，附此敘明。至鑑驗所耗損之
    第一級毒品海洛因，既已滅失，爰不另為沒收銷燬之諭知，
    併予敘明。
據上論斷，應依刑事訴訟法第二百七十三條之一第一項、第二百
九十九條第一項前段，毒品危害防制條例第十條第一項、第二項
、第十八條第一項前段，刑法第十一條、第五十一條第五款、第
四十七條第一項，判決如主文。
本案經檢察官蘇振文到庭執行職務。
中    華    民    國    98    年     2    月    25    日
                  刑事第五庭    法  官  林家賢
上列正本證明與原本無異。
如不服本判決，應於判決送達後十日內，向本院提出上訴書狀，
並應敘述具體理由；其未敘述上訴理由者，應於上訴期間屆滿後
二十日內向本院補提理由書（均須按他造當事人之人數附繕本）
「切勿逕送上級法院」。
                                書記官  林政良
中    華    民    國    98    年    2    月     25    日
附錄本判決論罪科刑法條：
毒品危害防制條例第十條：
施用第一級毒品者，處六月以上五年以下有期徒刑。
施用第二級毒品者，處三年以下有期徒刑。


司法院資訊處製作；財團法人民間司法改革基金會備份。
